# 关于联营企业股权是否属于持有待售资产

提问人：zjcxxqh 时间：2019-03-04 19:07:24
问题背景：本公司的联营企业因资不抵债且无力偿付到期债务，向法院申请破产重整。根据重整计划草案，该联营企业由其大股东实际控制的另外一家公司接手，该联营企业原出资人一致表决同意合计以 1 元的价格将全部股权转让给接手投资人，重整计划草案也经过法院批准，目前联营企业就是在等投资人注资进来，重整计划预计于次年 6 月份执行完毕。
请问陈版，期末公司持有该联营企业的股权是否满足划分为持有待售资产的条件？“期末原出资人尚未与接手投资人签订股权转让协议” 这一情况，是否影响对该联营企业投资划分为持有待售资产条件的判断？

回答人：chenyiwei
” 该联营企业原出资人一致表决同意合计以 1 元的价格将全部股权转让给接手投资人，重整计划草案也经过法院批准” 是否表明该重整计划一定会如法院的批准那样得到实施？截至 2018 年末，该计划的实施是否存在明显的障碍？为何到下年 6 月才执行完毕（例如是否因为接手方的资金安排问题）？这些因素都要考虑，以确定截至资产负债表日，该项对联营企业的长期股权投资是否已经满足持有待售认定条件。

提问人：zjcxxqh 时间：2019-03-04 20:02:27
因为法院批准重整计划是在本期 12 月下旬，所以重整计划的实际执行只能是下年了。接手方注资分两期，下年 3 月份一期， 6 月份一期。根据向联营企业管理层了解，目前该重组计划执行不存在实际的执行障碍，预计能够按计划执行。基于上述情况，期末将该联营企业股权划分为持有待售是否合适？
另外，我觉得原出资人以 1 元的价格转让全部股权是名义上的，实质上是原出资额人已经放弃股权。接手方注资款到位后，联营企业实际经营已经由接手方控制了，原出资人也无法干涉的。而且联营企业的管理层表示咨询过当地工商部门，像他们这种破产重整完成后的股权变更，凭法院批准的重整计划就可以，不需要原出资人再签订股权转让协议（未核实过）。所以原出资人是否签订股权转让协议是否不影响划分为持有待售条件的判断？

回答人：chenyiwei
你的理解有一定合理性，基本赞同你的理解。